臺灣桃園地方法院刑事裁定                                         111年度聲字第2418號
聲  請  人  臺灣桃園地方檢察署檢察官
受  刑  人  林永炫





上列聲請人因受刑人數罪併罰有二裁判以上，聲請定其應執行之
刑（111年度執聲字第1649號），本院裁定如下：
    主  文
林永炫因犯如附表所示之罪，所處如附表所示之刑，應執行拘役
肆拾日，如易科罰金，以新臺幣壹仟元折算壹日。
    理  由
一、聲請意旨略以：受刑人林永炫因竊盜等案件，先後判決確定
    如附表所示之刑，應依刑法第53條、第51條第6款規定，定
    其應執行之刑，爰依刑事訴訟法第477條第1項聲請裁定等語
    。
二、按數罪併罰，有二裁判以上者，依刑法第五十一條之規定，
    定其應執行之刑；數罪併罰，宣告多數拘役者，比照前款定
    其刑期。但不得逾一百二十日，刑法第53條、第51條第6款
    分別定有明文。再按刑法第53條所謂數罪併罰，有2裁判以
    上者，依第51條之規定，定其應執行之刑，以2裁判以上所
    宣告之數罪，均在裁判確定前所犯者為必要，最高法院33年
    非字第19號判例意旨可資參照。又按犯最重本刑為五年以下
    有期徒刑以下之刑之罪，而受六月以下有期徒刑或拘役之宣
    告者，得以新臺幣一千元、二千元或三千元折算一日，易科
    罰金，刑法第41條第1項前段亦有明文規定。
三、經查，本件受刑人於附表所示時間因竊盜等案件，經本院先
    後判處如附表所示之刑確定在案，有各該刑事判決書及臺灣
    高等法院被告前案紀錄表在卷可稽。茲因附表編號1所示之
    罪，其確定日期為民國110年9月27日，而附表編號2至5所示
    之罪，其犯罪日期又在110年9月27日以前，符合數罪併罰之
    規定，自應合併定其應執行之刑。是聲請人就受刑人所犯如
    附表所示之罪，聲請定其應執行之刑，確屬正當，應予准許
    。此外，復依最高法院刑事大法庭110年度台抗大字第489號
    裁定意旨，經本院函請受刑人就本件聲請案件表示意見，受
    刑人則以書狀表示無意見等情，亦有陳述意見狀在卷為憑。
    爰考量受刑人本件所犯各罪之罪質、法律目的、受刑人違反
    之嚴重性及貫徹刑法量刑公平正義理念等情，依刑法第53條
    、第51條第6款之規定，定應執行之刑如主文所示。
四、末按不能因犯罪之一部分所科之刑業經執行完畢而認檢察官
    之聲請為不合法予以駁回，至已執行部分應如何處理，係檢
    察官指揮執行問題，與定應執行刑之裁定無涉（最高法院94
    年度台抗字第47號、93年度台抗字第621號裁定參照）。查
    附表編號1所示部分罪刑固已於111年1月11日因拘役執行完
    畢出監，有臺灣高等法院被告前案紀錄表在卷可查，然因附
    表編號2至5所示部分罪刑迄今仍未執行完畢，且本案確亦符
    合刑法第53條所定定執行刑之要件，依據前揭說明，當不因
    其中第一罪已執行完畢，致無法再定執行刑，併此敘明。
五、依刑事訴訟法第477條第1項，刑法第53條、第51條第6款、
    第41條第1項前段，裁定如主文。
中　　華　　民　　國　　111 　年　　8 　　月　　19　　日
                  刑事第十七庭    法　官　張明道
以上正本證明與原本無異。
如不服本裁定，應於裁定送達後5 日內向本院提出抗告狀。
　　　　　　　　　　　　　    　　書記官　吳怡靜
中　　華　　民　　國　　111 　年　　8 　　月　　19　　日
附表：
編　　　　　　　　號  1 2 3 罪　　　　　　　　名  竊盜 傷害 傷害 宣　　　告　　　　刑  拘役10日 拘役25日 拘役10日 犯　罪　日　期  110年1月25日 110年2月9日 110年4月17日凌晨2 時9分許 偵查(自訴)機關年度　案　號  臺灣桃園地方檢察署110年度偵字第14669號 臺灣桃園地方檢察署110年度偵字第20444號 臺灣桃園地方檢察署110年度偵字第23259號、110年度偵字第2 3260號 最　後 事實審 法　　 院 臺灣桃園地方法院 臺灣桃園地方法院 臺灣桃園地方法院  案　　號 110年度壢簡字第1145號 110年度壢簡字第1233號 111年度壢簡字第415號  判決日期 110年8月16日 110年10月28日 111年5月25日 確定判決 法　　 院 同上 同上 同上  案　　 號 同上 同上 同上  判決確定日     期 110年9月27日 110年12月10日 111年6月29日 備註  ⒈附表編號1所示之罪已於111年1月11日因拘役執行完畢。 ⒉附表編號1至2所示之罪，經本院以111年度聲字第1150號裁定定應執行拘役30日。 ⒊附表編號3至4所示之罪，經本院以111年度壢簡字第415號判決定應執行拘役15日。   

編　　　　　　　　號  4 5 以下空白 罪　　　　　　　　名  傷害 傷害  宣　　　告　　　　刑  拘役10日 拘役20日  犯　罪　日　期  110年4月17日下午4時許 110年4月13日  偵查(自訴)機關年度　案　號  臺灣桃園地方檢察署110年度偵字第23259號、110年度偵字第23260號 臺灣桃園地方檢察署110年度偵字第41 394號  最　後 事實審 法　　 院 臺灣桃園地方法院 臺灣桃園地方法院   案　　號 110年度壢簡字第415號 111年度壢簡字第888號   判決日期 111年5月25日 111年5月30日  確定判決 法　　 院 同上 同上   案　　 號 同上 同上   判決確定日     期 111年6月29日 111年7月6日  備註  ⒈附表編號1所示之罪已於111年1月11日因拘役執行完畢。 ⒉附表編號1至2所示之罪，經本院以111年度聲字第1150號裁定定應執行拘役30日。 ⒊附表編號3至4所示之罪，經本院以111年度壢簡字第415號判決定應執行拘役15日。